# 实控人老股转让是否构成股份支付

提问人：Lvhongtao383 时间：2023-06-25 15:59:04
《监管规则适用指引——发行类第 5 号》之《5-1增资或转让股份形成的股份支付》对于客户、供应商获取股份有如下论述：“发行人客户、供应商入股的,应综合考虑购销交易公允性、入股价格公允性等因素判断。购销交易价格与第三方交易价格、同类商品市场价等相比不存在重大差异,且发行人未从此类客户、供应商获取其他利益的,一般不构成股份支付。购销交易价格显著低于/高于第三方交易价格、同类商品市场价等可比价格的:(1)客户、供应商入股价格未显著低于同期财务投资者入股价格的,一般不构成股份支付;(2)客户、供应商入股价格显著低于同期财务投资者入股价格的,需要考虑此类情形是否构成股份支付;是否显著低于同期财务投资者入股价格,应综合考虑与价格公允性相关的各项因素。”目前遇到以下情况：公司A进行第二轮融资，新增股东为 5 家，其中包括A公司的客户B，具体融资内容如下： 1 、新增 5 家股东按照 5 元/股，向A公司进行增资，共计增资 1 亿元，即 2000 万股； 2 、A公司实际控制人，考虑到客户B在行业内的地位，为了更好的和B公司合作，将自己的股份 500 万股，按照本次增资 75 折的价格，即3.75元/股，转让给B公司。A公司与客户B增资前的交易，和第三方外部客户交易价格一致，没有不公允的情况，也不存在其他利益输送情况。问题：A公司实际控制人按照本次增资价格 75 折转让 500 万股给客户B，是否构成股份支付？目前看一些IPO案例，有做股份支付，但是企业觉得是老股转让，认为和B客户平时交易价格公允，且A公司未从B客户获取其他利益，根据《监管规则适用指引——发行类第 5 号》之《5-1增资或转让股份形成的股份支付》，这种老股转让即使价格偏低的，也不构成股份支付。

回答人：chenyiwei
这种情况应该构成股份支付。其主要考虑是：实控人低价转让股份给客户是为了发行人拓展业务的需要（例如将一部分原先从其他供应商的采购转移到发行人），可使得发行人直接从中获益，因此应认定为股份支付。